# 模具会计处理问题请教

提问人：helenpqh 时间：2021-06-15 19:08:35
某IPO企业A委托供应商B生产某产品， B需要专门生产模具用来生产A订购的产品，B因担心订单量不足与A签订协议,B生产完模具后先销售给A，如果A委托加工的产品数量超过 10 万件，由B返还模具款，不论是否返还模具款，模具的所有权均属于A。B向A销售模具时开具增值税专用发票，A委托加工的产品数量超过 10 万件时，B将应返还的模具费冲抵A后续所欠货款，之前B开给A的发票不再冲回，而是在B给A结算的后续货款对应发票中抵减。A在支付给B公司模具费是无法判断是否能返还模具款，故在支付模具费时将模具计入固定资产核算，并根据产品对模具的受益期限来计提折旧。即使后面确定能返还模具款，也不再冲回之前已入账的固定资产，而是冲销返还当期的采购成本。（即根据发票金额入账）。请问1. 上述会计处理是否恰当？2. 是否需要支付模具费时先把模具费先计入其他应收款？如果不是，什么情况下可以计入其他应收款？3. 什么情况下才可以将模具作为A的资产核算？

回答人：chenyiwei
1 、该模具是专门为生产A订购的产品而定制的，无其他用途，且该模具法律上的所有权属于A。故虽然该模具的实物存放在B，但其使用完全由A控制，且相关的风险和报酬也由A享有（主要是因为对应的产品订单不足导致模具款无法回收的风险），故A应确认为其自身的固定资产，其计量金额为A支付给B的模具费。后续通常按照产量法计提折旧。所计提的折旧计入零部件采购成本。
2 、对于后续订购数量达到约定数量后由B返还的模具费，应在收到返还款时（或者确立收取返还款的权利时）冲减上述固定资产的账面价值，相应调整后续零部件的采购成本。

提问人：helenpqh 时间：2021-06-16 20:01:15
谢谢陈版，追问下：“2、对于后续订购数量达到约定数量后由B返还的模具费，应在收到返还款时（或者确立收取返还款的权利时）冲减上述固定资产的账面价值，相应调整后续零部件的采购成本。”
那假设之前入账的固定资产对应模具费全部返还了，那是不是要把之前的固定资产账面价值和累计折旧（包括折旧计入的成本费用）全部冲销掉?
这块是调整返还当期的损益还是作为会计差错调整以前年度损益？

回答人：chenyiwei
这种情况不属于前期差错，而是会计估计变更（除非对于能否收到返还款的估计从一开始就是明显不合理的），应采用未来适用法处理，涉及损益影响计入当期及以后期间，不涉及对前期会计处理的调整。